臺灣高等法院高雄分院刑事裁定　　　　　96年度交抗字第55號
抗告人即　　甲○○
受處分人
上列抗告人因違反道路交通管理處罰條例案件，不服臺灣高雄地
方法院中華民國96年2月27日裁定（95年度交聲字第915號），提
起抗告，本院裁定如下：
    主  文
抗告駁回。
    理  由
一、本件抗告意旨略以：按執勤員警未依規定執勤、所掣舉發通
    知單公文書錯誤矛盾多處之前提下，有何理由相信其鎖定之
    測速目標即為抗告人？有何理由相信其科學儀器操作未犯錯
    ？雷射槍無法錄影、照相，若在執勤員警無法有效操作之前
    提下，將測速結果顯示予抗告人觀看實無任何意義。又當日
    員警值勤地點為國道 1號南向260.55公里處，員警示意攔停
    需俟受攔人意會而停車，故抗告人停車止於國道1號南向260
    .8 公里處，此處距前方路肩中止處只剩100公尺，試問短短
    100 公尺如何提供車輛復回車道之加速安全距離？爰依法提
    起抗告云云。
二、按汽車行駛於高速公路，不遵使用限制、禁止、行車管制及
    管理事項之管制規則，而行車速度超過規定之最高速限者，
    處汽車駕駛人新臺幣3,000 元以上6,000 元以下罰鍰，道路
    交通管理處罰條例第33條第1 項第1 款前段定有明文。而依
    同法第63條第1 項第1 款規定，汽車駕駛人有第33條第1 項
    者，除依原條款處罰鍰外，並予記違規點數1 點。
三、本件抗告人於95年8 月22日晚上9 時3 分許，駕駛車牌號碼
    3680-LQ 號自用小客車，行經國道1 號高速公路南下260 公
    里處，因行車速度達118 公里，超過規定之最高速限100 公
    里，為警攔檢舉發之事實，有內政部警政署國道公路警察局
    95年8 月22日公警局交字第Z00000000 號舉發違反道路交通
    管理事件通知單1 紙附卷可稽，且抗告人亦坦承其當時欲從
    內側車道超越前車轉換之外側車道，行車速度較快等情，再
    佐以值勤員警當時係以雷射測速槍之科學儀器進行偵測，係
    利用紅外線單點測速，只能鎖定1 個測速目標，因此可以確
    認違規車輛不會有誤，有內政部警政署95年10月24日警署交
    字第0950135104號函1 份在卷可稽，雖抗告意旨主張該雷射
    測速槍是否操作得當令人質疑，惟查本件所用以檢測之雷射
    測速槍係依現場攔檢所設計之測速器，因駕駛人可當場檢視
    雷射槍行速顯示器所標示之數據佐證，故無附屬照相功能，
    無法提示照片，與測速照相事後逕行舉發之執法方式不同，
    又
    本件交通執法所使用之雷射測速槍乃係利用紅外線單點測速
    ，只能鎖定一個測速目標，因此可確認違規車輛不會有誤，
    雖我國經濟部中央標準檢驗局目前對雷射槍測速器尚未有檢
    定規範，惟該雷射槍測速器係經臺灣臺北地方法院公證在案
    ，且該編號UX009037號測速槍並於95年8 月16日由臺灣光學
    有限公司檢測維保完成，本件測距雖有142 公尺，但仍遠低
    於雷射測速槍最大接收範圍，且舉發人員本身即為國道高速
    公路警察局警員，執行高速公路交通違規稽查工作屬其重要
    職務之一，就儀器之操作實施必有相當的教育訓練，應可排
    除人為操作疏失之可能性，職是，本件值勤員警所使用雷射
    測速槍之準確性應無庸置疑，是抗告人質疑執勤員警得否為
    有效操作其科學儀器，尚非有據。故抗告人當時超速行車經
    員警察覺後，輔以科學儀器測得違規行為，並依法掣單舉發
    之情事，應可憑採。原審因而認原處分機關即交通部公路總
    局高雄區○○○○○道路交通管理處罰條例第33條第1 項第
    1 款、第63條第1 項第1 款之規定，裁處抗告人3,000 元並
    記違規點數1 點，並無不當，而駁回本件異議，經核並無不
    合。抗告意旨猶執陳詞，質疑
    本件舉發警員執勤程序違誤之事實云云，自無足採；至於有
    無提供車輛復回車道之加速安全距離，尚不足以影響本院對
    於抗告人有無超速情事之判斷；是本件抗告為無理由，應予
    駁回。
據上論斷，應依道路交通案件處理辦法第26條、刑事訴訟法第
412條，裁定如主文。
中　　華　　民　　國　　96　　年　　4 　　月　　20　　日
                  刑事第七庭    審判長法  官   莊飛宗
                                      法  官   邱明弘
                                      法  官   黃憲文
以上正本證明與原本無異。
不得再抗告。
中　　華　　民　　國　　96　　年　　4 　　月　　20　　日
　　　　　　　　　　　　　　　　　　　書記官   施耀程
